臺灣高雄地方法院刑事判決　　　　　　 100年度交訴字第39號
公　訴　人　臺灣高雄地方法院檢察署檢察官
被　　　告　洪美都
上列被告因公共危險案件，經檢察官提起公訴（100 年度偵字第
3556號），本院判決如下：
    主  文
洪美都犯肇事致人傷害逃逸罪，處有期徒刑捌月。緩刑貳年，緩
刑期間付保護管束，並應接受場次之法治教育課程。
    事  實
一、洪美都於民國99年11月25日上午5 時40分許，騎乘車號ZCA-
    4 55號輕型機車，沿高雄縣鳳山市（現改制為高雄市鳳山區
    ○○○路二段由南往北方向行駛，行經青年國中前時，與同
    向行駛由張簡玉雲所騎乘之車號806-CYY 號普通重型機車發
    生擦撞，致張簡玉雲人車倒地受有左肩挫傷、左手挫傷、左
    手肘擦傷、左腳擦傷之傷害（過失傷害部分業據撤回告訴，
    另經檢察官為不起訴之處分）。詎洪美都明知其駕車肇事致
    人受傷，應即時救護，以減少傷亡並不得規避其責任，竟未
    採取電話報案或直接將傷者送醫等必要之救助行為，亦未停
    留於現場等候警方前來處理責任歸屬問題，即基於肇事逃逸
    之犯意，逕自駕車逃離現場。
二、案經高雄縣政府警察局鳳山分局（現改制為高雄市政府警察
    局鳳山分局）移送臺灣高雄地方法院檢察署檢察官偵查起訴
    。
    理  由
壹、證據能能力部分：
一、按被告以外之人於偵查中向檢察官所為之陳述，除顯有不可
    信之情況者外，得為證據，刑事訴訟法第159 條之1 第2 項
    定有明文。經查，本件證人即被害人張簡玉雲於偵查中向檢
    察官所為之陳述，雖係審判外之陳述，惟經證人具結以擔保
    陳述之可信性，且無何顯不可信之情況，核之上開說明，自
    有證據能力。
二、按除顯有不可信之情況外，從事業務之人於業務上或通常業
    務過程所須製作之紀錄文書、證明文書，亦得為證據，刑事
    訴訟法第159 條之4 第2 款定有明文。經查，本件卷內所附
    被害人受傷之長庚醫院診斷證明書，係診治之醫師，於其通
    常執行醫療業務過程中所須製作之證明文書，且無何顯不可
    信之情況，核之上開說明，自有證據能力。
貳、實體部分：
一、訊之被告洪美都對於在上開時地與被害人張簡玉雲之機車發
    生擦撞，致被害人倒地受傷，及未停留現場處理即離去一事
    固不諱言，惟矢口否認有何肇事致人受傷逃逸之犯行，辯稱
    ：當時伊並不知道有與人發生碰撞所以未停車處理云云。經
    查，本件業據被告於警詢及偵查中自承案發當時有「喀」一
    聲，而參之機車車體較小且被告騎乘於機車之上，對於機車
    與他人機車發生擦撞且有產生聲響，自無完全沒有感覺之理
    ；又證人即被害人張簡玉雲亦於偵查中證述稱：案發時被告
    機車自後方擦撞伊機車後面，伊人車倒地後有大聲被告有回
    頭看伊一下，當時路上只有伊與被告之機車等語明確（見偵
    卷第7 頁），依上開證人所述，案發時既僅有被告與被害人
    機車行駛道路，且當時係凌晨5 時許，道路上應無喧鬧之雜
    音，且被告又有回頭看被害人，其自無不知其機車與被害人
    機車發生擦撞之理；又被害人因與被告機車發生擦撞致受有
    上開傷害，亦有高雄長庚紀念醫院出具之診斷證明書1 紙在
    卷可查（見警卷第5 頁），而一般人騎乘機車倒地，難免受
    有擦傷等傷害，此應為被告所明知，故被告於案發時亦應對
    於被害人因與其機車擦撞而倒地受有傷害一事知情始是；被
    告所辯無非卸責之詞不足採信。從而，罪證明確，被告犯行
    堪以認定。
二、核被告所為，係犯刑法第185 條之4 之肇事致人傷害逃逸罪
    。審酌被告於肇事後擅行離開現場，置受傷之被害人於不顧
    ，不僅影響被害人即時救護之時機，且危及被害人之生命及
    身體，致生上開法律規定所不允許之風險，且其並無駕駛執
    照貿然騎車上路，行為有所不當，又未於犯後坦認犯行，惟
    所生損害尚非鉅大，且其事後業已與被害人達成和解賠償損
    害，犯後態度尚可及其他等一切情狀，量處如主文所示之刑
    。又被告未曾受有期徒刑以上刑之宣告，有臺灣高等法院被
    告前案紀錄表1 份在卷可憑，茲念其係因一時失慮，致誤罹
    刑章，諒其經此次偵、審程序後，當知所警惕，應無再犯之
    虞，因認前揭宣告之刑以暫不執行為適當，爰依刑法第74
    條第1 項第1 款、第2 項第8 款，併諭知緩刑2 年，以啟自
    新，並應接受相關法治教育3 場次，另依刑法第93條第1項
    第2 款之規定，應諭知於緩刑期內付保護管束。
據上論斷，應依刑事訴訟法第299 條第1 項前段，刑法第185 條
之4 、第74條第1 項第1 款、第2 項第8 款、第93條第1 項第2
款，判決如主文。
中    華    民    國  100     年    6     月    30    日
                  刑事第八庭    審判長法  官  王伯文
                                      法  官  何秀燕
                                      法  官  林俊寬
以上正本證明與原本無異。
如不服本判決應於收受送達後10日內向本院提出上訴書狀，並應
敘述具體理由；如未敘述上訴理由者，應於上訴期間屆滿後20日
內向本院補提理由書（均須按他造當事人之人數附繕本）「切勿
逕送上級法院」。
中    華    民    國  100     年    6     月    30    日
                                      書記官  林香如
附錄法條：
中華民國刑法第185條之4
（肇事遺棄罪）
駕駛動力交通工具肇事，致人死傷而逃逸者，處 6 月以上 5 年
以下有期徒刑。